【裁判字號】    98,抗,30
【裁判日期】    980608
【裁判案由】    選任臨時管理人
【裁判全文】
臺灣板橋地方法院民事裁定                98年度抗字第30號
抗  告  人  甲○○○
相  對  人  合作金庫商業銀行股份有限公司
法定代理人  乙○○
代  理  人  丙○○
上列當事人間請求選任臨時管理人事件，抗告人對於中華民國97
年12月24日本院97年度法字第33號裁定提起抗告，本院裁定如下
：
    主  文
抗告駁回。
抗告程序費用新臺幣壹仟元由抗告人負擔。
    理  由
一、本件抗告意旨略以：抗告人雖為接頭王實業有限公司（下稱
    接頭王公司）名義上股東之一，然其僅係因與接頭王公司法
    定代理人高信億為母子，基於倫理親情而為義務協助而已，
    但事實上從未參與過該公司之營運事務，亦不諳公司執行事
    務之法令，且抗告人年事已高，又罹患肝硬化等重大疾病，
    方於民國97年12月初在馬偕紀念醫院住院治療，恐因身殘體
    弱，而無法適任接頭王公司臨時管理人，爰求為廢棄原審裁
    定云云。
二、按董事會不為或不能行使職權，致公司有受損害之虞時，法
    院因利害關係人或檢察官之聲請，得選任一人以上之臨時管
    理人，代行董事長及董事會之職權，公司法第208 條之1 第
    1 項本文定有明文。此項規定，於有限公司之董事準用之，
    同法第108 條第4 項亦規定明確。
三、查相對人於原審主張因接頭王公司清償借款債務遲延，相對
    人欲向其追訴請求時，始知悉該公司之法定代理人即董事高
    信億已於97年10月9 日死亡等情，有其提出之除戶戶籍謄本
    及接頭王公司變更登記表在卷可證，則接頭王公司已處於無
    董事執行公司業務之狀態，為維持公司權益，自有為接頭王
    公司選任臨時管理人之必要。次查抗告人除為接頭王公司之
    股東外，亦為原董事高信億之母（參見上開戶籍謄本及接頭
    王公司變更登記表所載），且復為接頭王公司向相對人借款
    之連帶保證人，此亦有相對人提出之本票影本在卷可稽，另
    高信億之全部繼承人均已拋棄繼承，亦經本院依職權向臺灣
    臺北地方法院調閱97年度繼字第1819號拋棄繼承事件卷宗查
    明屬實，此外，抗告人於本院調查時更陳稱：本件並無其他
    親友願意擔任臨時管理人等語（見本院卷第20頁背面），本
    院審酌上情，認在無其他任適當之人足供選任之狀況下，仍
    以接頭王公司股東之抗告人擔任接頭王公司臨時管理人較稱
    允適。抗告人雖稱其年邁體衰，不諳法律及公司營運云云，
    然為謀公司利益，其當可透過選任代理人或委任專業經理人
    、律師等以為其處理公司事務或輔佐，並無窒礙之處。故原
    審裁定准許相對人之聲請，並選任抗告人為接頭王公司之臨
    時管理人，於法並無不合。抗告意旨指摘原裁定不當，求予
    廢棄，為無理由，應予駁回。
三、據上論結，本件抗告為無理由，依非訟事件法第46條、第21
    條第2 項，民事訴訟法第495 條之1 第1 項、第449 條第1
    項、第78條，裁定如主文。
中    華    民    國    98    年    6     月    8     日
              民事第一庭    審判長法  官  李世貴
                                  法  官  黎文德
                                  法  官  高文淵
正本係照原本作成。
本裁定不得再抗告。
中    華    民    國    98    年    6     月    8     日
                                  書記官  許慧貞


司法院資訊處製作；財團法人民間司法改革基金會備份。
